【裁判字號】    97,審訴,445
【裁判日期】    970825
【裁判案由】    毒品危害防制條例
【裁判全文】
臺灣高雄地方法院刑事判決            97年度審訴字第445 號
公  訴  人  臺灣高雄地方法院檢察署檢察官
被      告  甲○○
                    （另案於高雄桃園監獄執行中）
指定辯護人  本院公設辯護人陳信凱
上列被告因違反毒品危害防制條例案件，經檢察官先後提起公訴
（97年度毒偵字第164 號、第1791號）後，聲請改依協商程序而
為判決，本院判決如下：
    主  文
甲○○施用第一級毒品，累犯，處有期徒刑玖月；又施用第一級
毒品，累犯，處有期徒刑玖月，扣案第一級毒品海洛因壹包（檢
驗前淨重零點零公克、檢驗後淨重零點零貳貳公克）沒收銷燬
之，注射針筒壹支沒收；又施用第二級毒品，累犯，處有期徒刑
肆月。應執行有期徒刑壹年捌月，扣案第一級毒品海洛因壹包（
檢驗前淨重零點零公克、檢驗後淨重零點零貳貳公克）沒收銷
燬之，注射針筒壹支沒收。
    事實及理由
一、甲○○前因施用毒品案件，經本院87年度毒聲字第286 號裁
    定送觀察、勒戒後，認有繼續施用毒品傾向，遂以87年度毒
    聲字第694 號裁定令入戒治處所施以強制戒治，再以87年度
    毒聲字第3722號裁定停止戒治，復以88年度毒聲字第1940號
    裁定撤銷停止戒治，於民國88年12月12日執行完畢釋放，另
    由台灣高雄地方法院檢察署檢察官以89年度戒毒偵字第296
    號為不起訴處分。又於89、90年間同因施用毒品，經本院先
    後以89年度訴字第1931號判決判處有期徒刑10月及91年度訴
    字第1357號判決判處有期徒刑1 年6 月確定。其後於93年間
    再因施用毒品，經本院93年度訴字第3160號判決判處有期徒
    刑10月確定，於95年2 月28日縮刑期滿執行完畢。詎其猶不
    知悛悔，竟基於施用第一級毒品海洛因之犯意，先於96年11
    月23日某時許，在位於高雄縣政府警察局鳳山分局新甲派出
    所旁網球場內，以將海洛因摻水後再以針筒注射之方式，非
    法施用第一級毒品海洛因1 次。其後另施用第一級毒品海洛
    因之犯意，於97年1 月25日14時許，在其位於高雄縣林園鄉
    廣應村頂瑤溝55巷4 號住處，以前揭方式更行非法施用第一
    級毒品海洛因1 次。又基於施用第二級毒品甲基安非他命之
    犯意，於97年1 月25日某時許，同在上揭住處以將甲基安非
    他命置於錫箔紙燃燒加熱之方式，非法施用第二級毒品甲基
    安非他命1 次。嗣於97年1 月27日13時35分許，在高雄縣鳳
    山市○○○路、凱旋路口遭警盤檢查獲，另扣得其所有第一
    級毒品海洛因1 包（檢驗前淨重0.03公克、檢驗後淨重0.02
    2 公克）及供施用第一級毒品海洛因所用注射針筒1 支。
二、上揭事實，業有列管毒品人口尿液檢體採集送驗紀錄表暨正
    修科技大學超微量研究科技中心96年12月12日檢驗報告、尿
    液採集編號對照表暨台灣檢驗科技股份有限公司97年2 月19
    日濫用藥物尿液檢驗報告各1 件在卷可稽，另扣得被告所有
    如第一級毒品海洛因1 包及注射針筒1 支可資憑佐。又上開
    毒品送請鑑定結果確含有第一級毒品海洛因成分（檢驗前淨
    重0.03公克、檢驗後淨重0.022 公克），有卷附高雄市立凱
    旋醫院濫用藥物成品檢驗鑑定書1 份在卷可查，復據被告於
    本院審理中坦認上情不諱，足徵被告之自白核與事實相符，
    堪予採信。
三、本件經檢察官與被告暨其辯護人於審判外達成協商之合意且
    被告已認罪，其合意內容為：被告甲○○所涉施用第一級毒
    品罪共二罪、各願受有期徒刑玖月；施用第二級毒品罪願受
    有期徒刑肆月，應執行有期徒刑壹年捌月之宣告。經查，上
    開協商合意並無刑事訴訟法第455 條之4 第1 項所列情形之
    一，檢察官聲請改依協商程序而為判決，本院爰不經言詞辯
    論，於協商合意範圍內為協商判決。此外，扣案第一級毒品
    海洛因1 包（檢驗前淨重0.03公克、檢驗後淨重0.022 公克
    ）係查獲之毒品，且該包裝袋與其內毒品業已無法析離，應
    將之同視為毒品無訛，從而不問屬於犯人與否，爰依毒品危
    害防制條例第18條第1 項前段規定就其97年1 月25日所涉施
    用第一級毒品罪刑宣告以下諭知沒收銷燬之；至注射針筒1
    支則據被告自承為其所有且係供97年1 月25日施用第一級毒
    品犯罪所用之物，又該等物品既未據檢察官舉證釋明其上是
    否殘留海洛因而應同視為第一級毒品，遂依刑法第38條第1
    項第2 款規定同在其97年1 月25日所涉施用第一級毒品罪刑
    宣告以下宣告沒收，附此敘明。
四、應適用之法條：刑事訴訟法第455 條之4 第2 項、第455 條
    之8 ，毒品危害防制條例第10條第1 項、第2 項、第18條第
    1 項前段，刑法第11條、第47條第1 項、第51條第5 款、第
    38條第1 項第2 款。
五、本判決除有刑事訴訟法第455 條之4 第1 項第1 款、第2 款
    、第4 款、第6 款、第7 款所定情形之一，或違反同條第2
    項規定者外，不得上訴。
六、如不服本件判決，得自收受判決送達之日起10日內，向本院
    提出上訴書狀，上訴於第二審法院。
中    華    民    國    97    年    8     月    25    日
                  刑事第七庭  法 官    陳明呈
以上正本證明與原本無異。
如不服本判決應於收受本判決後10日內向本院提出上訴書狀，並
應敘述具體理由，如未敘述上訴理由者，應於上訴期間屆滿後20
日內補提理由書狀於本院（均須按他造當事人之人數附繕本）「
切勿逕送上級法院」。
中    華    民    國    97    年    8     月    25    日
                              書記官   張琇晴
附錄本判決論罪科刑之法條：
毒品危害防制條例第十條
施用第一級毒品者，處六月以上五年以下有期徒刑。
施用第二級毒品者，處三年以下有期徒刑。


司法院資訊處製作；財團法人民間司法改革基金會備份。
